ACORDAO-COMPLETO-2482581

ACÓRDÃO 1324/2021 ATA 19/2021 - PLENÁRIO

VISTOS, relatados e discutidos estes autos de denúncia acerca de supostas irregularidades consistentes na não localização e/ou extravio de informações públicas produzidas pelo Conselho Nacional de Política Criminal e Penitenciária, vinculado ao Departamento Penitenciário Nacional.
ACORDAM os Ministros do Tribunal de Contas da União, reunidos em sessão do Plenário, diante das razões expostas pelo relator, em:
9.1. não conhecer da presente denúncia, por não atender os requisitos de admissibilidade previstos no art. 235 do Regimento Interno do TCU;
9.2. recomendar ao Ministério da Justiça e Segurança Pública e ao Conselho Nacional de Política Criminal com fundamento nos arts. 71 da Lei 7.210/1984 e art. 8º, § 2º , da Lei 12.527/2011 c/c o art. 11, § 2º, I e II, da Resolução-TCU 315/2020, que adote providências com vistas à adequação da página eletrônica aos requisitos de transparência ativa, especialmente quanto ao compartilhamento da série histórica de informações públicas custodiadas pelo Conselho Nacional de Política Criminal e Penitenciária organizada por variados segmentos que possibilitem a realização de pesquisas por parâmetros categorizados como por exemplo, entre outros que entender pertinentes: relatórios com avaliações periódicas sobre a capacidade de o sistema penitenciário nacional adequar-se às necessidades do País; Planos Nacionais da Política Criminal e Penitenciária (PNPCP) ; relatórios de inspeções realizadas com o comparativo entre os estabelecimentos prisionais; audiências e consultas públicas convocadas e seus resultados;
9.3. determinar ao Ministério da Justiça e Segurança Pública e ao Conselho Nacional de Política Criminal, com fundamento no art. 7º, §§5 e 6º da Lei 12.527/2011, que apure a existência e a situação atual da documentação produzida no âmbito do Conselho Nacional de Política Criminal e Penitenciária, especificamente em relação às atas de sessões anteriores a 1998 e aos relatórios de inspeção a serviços penais anteriores a 2006;
9.4. determinar ao Ministério da Justiça e Segurança Pública e ao Conselho Nacional de Política Criminal que esclareça ao Tribunal, no prazo de 90 dias, as medidas adotadas em relação aos subitens 9.2 e 9.3, acompanhadas das devidas justificativas;
9.5. retirar a chancela de sigiloso que recai sobre os autos, preservando tão somente o sigilo em relação à identidade do denunciante;
9.6. dar ciência desta deliberação ao Departamento Penitenciário Nacional e ao denunciante; e
9.7. arquivar os presentes autos com fundamento no art. 169, inciso II do Regimento Interno do TCU.

Denúncia a respeito de supostas irregularidades consistentes na não localização e/ou extravio de informações públicas produzidas pelo Conselho Nacional de Política Criminal e Penitenciária (CNPCP), órgão colegiado vinculado ao Ministério da Justiça e Segurança Pública (MJSP), bem como na não instauração de sindicância para apurar tais fatos.

Inicialmente, gostaria de enaltecer a qualidade do voto proferido pelo relator do feito, Ministro Jorge Oliveira, ao tempo em que que trago à consideração do Plenário algumas ponderações.
2. 	Minha percepção no caso concreto seria pelo conhecimento da denúncia, visto que não se trata de uma situação em que se pleiteia a atuação deste Tribunal como uma instância recursal. Não estamos discutindo classificação de acesso ou negativa de fornecimento, ou situações semelhantes que o Plenário da Corte tem refutado atuar como revisor, nos termos do Acórdão 2.483/2018- TCU-Plenário, de relatoria do Ministro Augusto Sherman.
3. 	Verifica-se neste caso uma provável falha na guarda e disponibilização de documentos de caráter permanente relacionadas à atuação finalística do Conselho, em afronta ao Decreto 7:724/2012 que regulamenta a aplicação da LAI no âmbito do poder Executivo:
"Art. 71. Os órgãos e entidades adequarão suas políticas de gestão da informação, promovendo os ajustes necessários aos processos de registro, processamento, trâmite e arquivamento de documentos e informações."
4. 	De qualquer forma, independentemente dessa questão formal da admissibilidade, creio que o Tribunal pode atuar neste caso concreto para auxiliar no aprimoramento da transparência ativa da entidade e na correção de rumos em relação às falhas detectadas. Dessa forma, restrinjo-me a propor ao Relator que acolha minhas propostas de determinação e recomendação pelas razões expostas a seguir.
Considero pertinentes as preocupações do denunciante, conforme trecho da denúncia transcrito a seguir (peça1) :
"a indisponibilidade dessas informações de alto interesse público inviabiliza aos cidadãos o acesso à memória institucional e história organizacional do colegiado, não permitindo que seu modo de funcionamento e atuação sejam conhecidos e estudados durante boa parte de sua trajetória. Sem esses registros não se pode fazer uma reconstrução adequada e completa da evolução das políticas públicas no âmbito criminal e penitenciário. Com efeito, a única maneira de se identificar aquilo que era discutido e pensado no âmbito do colegiado responsável por deliberar sobre diretrizes criminais e penitenciárias é pelo acesso às suas deliberações ordinárias e extraordinárias, estudos e relatórios produzido nessa seara."
Criado em 1980, é função do Conselho produzir estudos para formulação de políticas públicas na sua área de atuação. Ou seja, estamos tratando de denúncia quanto à disponibilidade do principal produto do Conselho que é a informação, que subsidia a produção, a cada quadriênio, do Plano Nacional de Política Criminal e Penitenciária.
Entendo não ser razoável orientar o solicitante que busque junto à Imprensa Nacional e ao Arquivo Nacional a informação que o próprio Conselho não obteve, por não ter fornecido as especificações e detalhes necessários à pesquisa.
A instrução da SecexDefesa (peça 12) aponta lacunas de conteúdo nas informações disponíveis no site do CNCPC, "mesmo nos documentos mais recentes, a exemplo de: i) em 2019, na aba a atas de reuniões ordinárias, não há arquivo associado à ata 458; ii) em 2020, de igual modo, na aba atas de reuniões ordinárias, não há arquivos associados às atas 462, 463, 464, 465, 466, 467, 468 e 469."
Da análise dos autos, resta dúvida se a documentação não existe (não foi produzida) ou se não foi localizada. Se ela foi produzida e não existe mais, como aponta o denunciante, é preciso apurar a responsabilidade pela destruição ou má armazenagem da informação.
Sendo assim, proponho em complemento ao voto do relator:
	a) recomendar ao Ministério da Justiça e Segurança Pública e ao Conselho Nacional de Política Criminal com fundamento nos arts. 71 da Lei 7.210/1984 e art. 8º, § 2º , da Lei 12.527/2011 c/c o art. 11, § 2º, I e II, da Resolução-TCU 315/2020, que adote providências com vistas à adequação da página eletrônica aos requisitos de transparência ativa, especialmente quanto ao compartilhamento da série histórica de informações públicas custodiadas pelo Conselho Nacional de Política Criminal e Penitenciária organizada por variados segmentos que possibilitem a realização de pesquisas por parâmetros categorizados como por exemplo, entre outros que entender pertinentes: relatórios com avaliações periódicas sobre a capacidade de o sistema penitenciário nacional adequar-se às necessidades do País; Planos Nacionais da Política Criminal e Penitenciária (PNPCP) ; relatórios de inspeções realizadas com o comparativo entre os estabelecimentos prisionais; audiências e consultas públicas convocadas e seus resultados.
	b) determinar ao Ministério da Justiça e Segurança Pública e ao Conselho Nacional de Política Criminal, com fundamento no art. 7º, §§5 e 6º da Lei 12.527/2011, que apure a existência e a situação atual da documentação produzida no âmbito do Conselho Nacional de Política Criminal e Penitenciária, especificamente em relação às atas de sessões anteriores a 1998 e aos relatórios de inspeção a serviços penais anteriores a 2006.
	c) determinar ao Ministério da Justiça e Segurança Pública e ao Conselho Nacional de Política Criminal que esclareça ao Tribunal, no prazo de 90 dias, as medidas adotadas em relação à determinação e à recomendação anteriores, acompanhadas das devidas justificativas.
TCU, Sala das Sessões, em 2 de junho de 2021.
Ministro BRUNO DANTAS

Departamento Penitenciário Nacional - Depen.

3. Interessados: Identidade preservada (art. 55, caput, da Lei 8.443/1992).

13.1. Ministros presentes: Ana Arraes (Presidente), Walton Alencar Rodrigues, Benjamin Zymler, Augusto Nardes, Raimundo Carreiro, Bruno Dantas e Jorge Oliveira (Relator).
13.2. Ministro-Substituto convocado: Marcos Bemquerer Costa.
13.3. Ministros-Substitutos presentes: André Luís de Carvalho e Weder de Oliveira.

JORGE OLIVEIRA

Adoto como relatório o pronunciamento do titular da 3ª Diretoria da Secretaria de Controle Externo da Defesa Nacional e da Segurança Pública - SecexDefesa/DT3 (peça 13) , que contou com a concordância do dirigente da unidade (peça 14) :
"INTRODUÇÃO E ALEGAÇÕES
Cuidam os autos de denúncia a respeito de supostas irregularidades consistentes na não localização e/ou extravio de informações públicas produzidas pelo Conselho Nacional de Política Criminal e Penitenciária (CNPCP) , órgão colegiado vinculado ao Ministério da Justiça e Segurança Pública (MJSP) , bem como a não instauração de sindicância para apurar tais fatos.
O denunciante anota que formulou pedido e ingressou com os recursos legais cabíveis, nos termos da Lei 12.527/2011, perante os órgãos públicos competentes (no âmbito do Depen, CNPCP, MJSP e Controladoria-Geral da União - CGU) , mas não obteve as atas de sessões ordinárias e extraordinárias anteriores a 1998, bem como os relatórios de inspeção produzidos até o ano de 2005.  As demais informações foram disponibilizadas.
Não se contentou com a justificativa de que tais documentos não mais existem no acervo do CNPCP. Considera, por sua vez, equivocada a interpretação conferida à Súmula 6/2015 da CMRI (Comissão Mista de Reavaliação de Informações, última instância administrativa constituída conforme a LAI) , que caracteriza de natureza satisfativa a declaração de inexistência de informação objeto de solicitação. Tal comando se aplica a "informações que nunca chegaram a ser produzidas", destacando não ser esse o caso em análise, pois existiram desde a década de 1980. Trata-se de informações vinculadas a direitos fundamentais, nos termos do disposto no art. 21 parágrafo único da LAI, cujo acesso deve ser franqueado. 
	Requer, ao final, ao Tribunal que, com fundamento no art. 74, § 2º da CF/1988; art. 1º, XVI, c/c art. 53 da Lei 8.443/1992, determine:
	a) a instauração de processo administrativo para apurar o desaparecimento da documentação referente ao CNPCP em face do disposto no art. 7º, §§ 5º e 6º, da Lei 12.527/2011 (Depen e MJSP) ; 
	 	    b) a instauração de processo disciplinar para apurar a responsabilidade por quem perpetrou a conduta, caso identificados, aplicação das penalidades legais cabíveis, nos termos do art. 32 da Lei 12.527/2011; art. 122, caput da Lei Federal 8.112/1991; art. 25 da Lei Federal 8.159/1991 (Depen e MJSP) ;
		c) a disponibilização, mediante transparência ativa, no atual sítio eletrônico do CNPCP, em subseções específicas, as atas das sessões ordinárias e extraordinárias desse órgão e dos relatórios de inspeção do período de 1980 a 2020 com amparo no art. 8º, caput, da Lei 12.527/2011 (Depen e MJSP) ;
		d) adote providencias para registrar e controlar os documentos públicos produzidos e/ou custodiados pelos órgãos vinculados à sua estrutura administrativa; 
		e) o monitoramento, pela unidade técnica, do cumprimento das determinações que forem exaradas, nos termos do art. 250, II, do RI/TCU.
	EXAME DE ADMISSIBILIDADE
6.	Manifesta-se concordância com a essência da análise de admissibilidade da instrução precedente. A denúncia não deve ser conhecida, pois, apesar de referir-se a administrador sujeito a sua jurisdição, estar redigida em linguagem clara e objetiva, conter nome legível, qualificação e endereço do denunciante; eventualmente trazer indícios concernentes à irregularidade, bem como haver interesse público no trato da suposta ilegalidade; o fato apontado não se enquadra como ato de gestão passível de fiscalização do TCU nos termos do art. 1º, §1º da Lei 8.443/1992 (Acórdão 2843/2018-TCU-Plenário) .
7.	Qualquer cidadão, partido político, associação ou sindicato possui legitimidade para denunciar irregularidades ou ilegalidades perante o Tribunal, consoante o disposto no art. 53 da Lei 8.443/1992. 	No entanto, a matéria denunciada não é da competência do Tribunal, requisito de admissibilidade exigido no art. 235 do Regimento Interno do TCU e no art. 103, § 1º, da Resolução -TCU 259/2014, motivo que fundamenta a proposta de seu não conhecimento.
ANÁLISE DOS ARGUMENTOS DA DENÚNCIA: inexistência da informação e necessidade de aprimoramento da transparência do órgão
8.	 Cabe ao Tribunal verificar os mecanismos implantados pelos entes da Administração Pública Federal com vistas ao cumprimento da LAI (Acórdão 2843/2018-TCU-Plenário) , competência que não alcança as eventuais disputas pontuais acerca de demandas formuladas junto aos jurisdicionados por particulares.
9.	Observa-se que os órgãos do MJSP e a CGU apresentaram justificativa para o não fornecimento de parte da documentação do CNCPC - atas de sessões ordinárias e extraordinárias anteriores a 1998, bem como os relatórios de inspeção produzidos até o ano de 2005 -, observando-se, assim, os comandos ínsitos na LAI:
 (...) 
Art. 11. O órgão ou entidade pública deverá autorizar ou conceder o acesso imediato à informação disponível.
§ 1º Não sendo possível conceder o acesso imediato, na forma disposta no caput, o órgão ou entidade que receber o pedido deverá, em prazo não superior a 20 (vinte) dias: (...) 
II - indicar as razões de fato ou de direito da recusa, total ou parcial, do acesso pretendido; ou
III - comunicar que não possui a informação, indicar, se for do seu conhecimento, o órgão ou a entidade que a detém, ou, ainda, remeter o requerimento a esse órgão ou entidade, cientificando o interessado da remessa de seu pedido de informação.
10.	No voto que encaminhou a adoção do Acórdão 2483/2018-TCU-Plenário, o ministro Augusto Sherman, amparado nos arts. 16 e 18 da LAI, deixou assente que "eventual negativa de informações por parte dos jurisdicionados não configura ato de gestão passível de fiscalização pelo Tribunal (art. 1º, § 1º, da Lei 8.443/1992) , podendo o interessado recorrer à instância de controle competente, no caso a Controladoria-Geral da União. Não se insere no rol de competências do TCU, inscrito no art. 1º da Lei 8.443/1992, avaliar a negativa no fornecimento de documentos públicos pelos jurisdicionados. 
11.		Anote-se que a Súmula CMRI nº 6/2015, aplicada ao caso pelo MJ e pela CGU, para justificar a não disponibilização das informações solicitadas, estabelece:
INEXISTÊNCIA DE INFORMAÇÃO - A declaração de inexistência de informação objeto de solicitação constitui resposta de natureza satisfativa; caso a instância recursal verifique a existência da informação ou a possibilidade de sua recuperação ou reconstituição, deverá solicitar a recuperação e a consolidação da informação ou reconstituição dos autos objeto de solicitação, sem prejuízo de eventuais medidas de apuração de responsabilidade no âmbito do órgão ou da entidade em que tenha se verificado sua eliminação irregular ou seu descaminho.
12.	Veja-se que as informações solicitadas foram declaradas inexistentes em diferentes instâncias da Administração Pública. Nesse sentido, não há que se falar em apuração de responsabilidade nos termos da LAI (Lei 12.527/2011) . Por hipótese, se tiver sido produzida, a sua recuperação é tarefa árdua, pois demandaria a consulta a diários oficiais ou publicações equivalentes da União buscando identificar as do conselho desde 1980. A Administração Pública, ressalte-se, dispõe de recursos escassos e trabalha com prioridades. Mais adequado seria, nesse contexto, que o próprio demandante realize o esforço necessário.
13.		Em consulta realizada ao sítio eletrônico do Depen, em 23/3/2021, apurou-se que ali consta parcialmente o conjunto de informações - itens ii e iii - que o denunciante requereu acesso: i) rol dos presidentes e vice-presidentes do CNCPC com os respectivos períodos de gestões (já atendido pelo órgão) ; ii) relatórios de inspeção relativos aos períodos de 2006 a 2020; iii) atas de reuniões dos exercícios de 2017 a 2019. O denunciante deseja obter as informações produzidas a partir de 1980, sendo que os itens i e ii foram disponibilizados parcialmente.
14.		Conforme anotou a instrução precedente, verificaram-se possíveis lacunas de conteúdo no sítio do CNCPC, mesmo nos documentos mais recentes, a exemplo de:
i) em 2019, na aba a atas de reuniões ordinárias, não há arquivo associado à ata 458;
ii) em 2020, de igual modo, na aba atas de reuniões ordinárias, não há arquivos associados às atas 462, 463, 464, 465, 466, 467, 468 e 469.
15. 		Outro conselho vinculado ao MJSP (Conselho Federal Gestor do Fundo de Defesa de Direitos Difusos - CFDD) , por exemplo, disponibiliza em seu sítio conjunto de informações contemplando período maior. Constam atas de reunião desde 2004.
16. 	Por fim, divergindo da instrução precedente, não se vislumbra conexão entre o objeto do presente processo e o TC Processo 000.654/2021-3, representação na qual o MPTCU solicita ao Tribunal verificar a extensão, suficiência e efetividade das políticas públicas de segurança pública, em especial da política de armamento civil, e avalie os riscos relacionados aos procedimentos de autorização de posse e porte de armas de fogo, assim como que identifique e acompanhe a capacidade operacional dos órgãos federais responsáveis.
17.		Diante do exposto, entende-se que o órgão deve envidar esforços para cumprir as diretrizes da LAI e do Decreto 7.724/2012, nos quais são fixados os parâmetros para a divulgação em seu sítio na internet de informações de interesse coletivo ou geral por ele produzidas ou custodiadas.
CONCLUSÃO
18.	Nas diferentes instâncias da Administração Pública (MJSP e CGU) , a informação solicitada pelo denunciante foi considerada inexistente. Não há razão para negar boa-fé à atuação dos órgãos, considerando especialmente a natureza dos dados. Não há, a priori, conduta a apurar em processo disciplinar.
19.	Por hipótese de que tenha sido produzida, a recuperação das informações demandaria consulta a todos os diários oficiais ou publicações da União para localizar os atos do CNPCP, relativos a período que remonta 1980, tarefa que não é viável, muito menos em curto espaço de tempo, pois a Administração Pública dispõe de recursos escassos e trabalha com prioridades. Nesse sentido, o próprio denunciante pode realizar o esforço para obter a informação pretendida. 
20.	Não há conexão entre o presente processo e o TC Processo 000.654/2021-3, pelas razões expostas.
21.	As lacunas detectadas no sítio do CNPCP demandam saneamentos para cumprir as diretrizes da LAI e do Decreto 7.724/2012	.
22.	Diante do exposto, formulam-se as proposições a seguir.
PROPOSTA DE ENCAMINHAMENTO
23.	Diante do exposto, submetem-se os autos à consideração superior, propondo, com ajuste no encaminhamento da instrução precedente:
	a) não conhecer a presente documentação como denúncia por não atender requisitos de admissibilidade previstos no art. 235 do Regimento Interno do TCU, e no art. 103, § 1º, da Resolução-TCU 259/2014;
b) informar ao Conselho Nacional de Política Criminal e Penitenciária (CNPCP/MJSP) e ao denunciante acerca do acórdão que vier a ser proferido, destacando que o relatório e o voto que fundamentam a deliberação ora encaminhada podem ser acessados por meio do endereço eletrônico www.tcu.gov.br/acordaos;
	c) nos termos do § 1º, art. 236 do Regimento Interno do TCU, tornar pública a denúncia após a decisão definitiva sobre a matéria;
	d) arquivar os presentes autos com fundamento no art. 169, inciso II do Regimento Interno do TCU."
	É o relatório.

não consta.

Não atuou.

DENÚNCIA. LEI DE ACESSO À INFORMAÇÃO. SOLICITAÇÃO DE INSTAURAÇÃO DE PROCESSO ADMINISTRATIVO PARA APURAR DESAPARECIMENTO DE DOCUMENTAÇÃO. SOLICITAÇÃO DE INSTAURAÇÃO DE PROCESSO DISCIPLINAR PARA APURAR A RESPONSABILIDADE DE AGENTE PÚBLICO. NÃO CONHECIMENTO. RECOMENDAÇÃO. DETERMINAÇÕES. ARQUIVAMENTO.

DENÚNCIA (DEN)

Secretaria de Controle Externo da Defesa Nacional e da Segurança Pública (SecexDefesa).

Trata-se de denúncia a respeito de supostas irregularidades consistentes na não localização e/ou extravio de informações públicas produzidas pelo Conselho Nacional de Política Criminal e Penitenciária (CNPCP) , órgão colegiado vinculado ao Ministério da Justiça e Segurança Pública (MJSP) , bem como na não instauração de sindicância para apurar tais fatos.
O denunciante informa que buscou obter dados que não constavam do sítio eletrônico do CNPCP, tais como nomes e respectivas datas de nomeação e encerramento dos mandatos dos presidentes e vice-presidentes do Conselho desde sua instituição em 1980, atas das sessões ordinárias e extraordinárias realizadas entre 1980 e 2017 e relatórios de inspeção produzidos entre 1980 e 2014.
Boa parte dos dados requeridos foi fornecida pelo CNPCP dentro do prazo definido pela Lei de Acesso à Informação (LAI) . Já em relação às atas anteriores a 1998 e aos relatórios de inspeção anteriores a 2006, a unidade informou não ter sido possível localizá-los em seu acervo. O Conselho orientou o denunciante a buscar essas informações junto à Imprensa Nacional e ao Arquivo Nacional, inclusive indicando número de telefone, endereço de correio eletrônico e sítio na internet.
O denunciante informa ter solicitado, em via recursal, a instauração de procedimento administrativo para apurar o extravio dessas informações. O próprio CNPCP, o MJSP e a CGU não conheceram dos recursos, considerando não ter havido afronta ao art. 15 da LAI, uma vez que o órgão competente forneceu todas as informações que estavam sob seu domínio, ainda que parciais em relação ao pleito do requerente. Tanto o Ministério da Justiça quanto a CGU consideraram que a informação requerida é inexistente, resposta considerada satisfatória nos termos da Súmula 6/2015 da Comissão Mista de Reavaliação de Informações (CMRI) .
O denunciante diverge da interpretação dos referidos órgãos, pois, em sua visão, a Súmula em questão somente abarcaria situações em que a informação não chegou a ser produzida. Por essa razão, vem ao TCU, por meio de denúncia, solicitar a formulação de determinações ao Departamento Penitenciário Nacional e ao Ministério da Justiça para: instauração de procedimento administrativo para apurar o desaparecimento da documentação; instauração de procedimento administrativo disciplinar, caso sejam identificados agente públicos responsáveis; disponibilização no sítio eletrônico do CNPCP das informações requeridas; adoção de medidas para registro e controle dos documentos produzidos e/ou custodiados por órgãos vinculados à estrutura administrativa do MJSP; além do monitoramento, pelo TCU, do cumprimento dessas determinação.
Acompanho as análises e conclusões da SecexDefesa e as adoto como minhas próprias razões de decidir.
Preliminarmente, considero não caber conhecer da denúncia. Eventual descumprimento pontual de dispositivos da LAI não configura, a priori, ato de gestão passível de fiscalização por este Tribunal, nos termos do art. 1º, § 1º, da Lei 8.443/1992.
Isso não afasta, de modo algum, o importante papel do TCU como defensor da benfazeja Lei de Acesso à Informação e dos princípios nela contidos de transparência e publicidade. Relembro que, muito recentemente, esta Corte alterou a Resolução 259/2014, que estabelece procedimentos para constituição, organização e tramitação de processos e documentos relativos à área de controle externo, com o intuito de retirar inciso que impedia a autuação de documentos que demandem ações do TCU para assegurar a transparência ativa de informações de jurisdicionados.
Todavia, como bem asseverado pelo Ministro-Substituto Augusto Sherman Cavalcanti no Voto condutor do Acórdão 2483/2018-TCU-Plenário, embora seja da competência do TCU a verificação dos mecanismos implantados por parte de entes da Administração Pública Federal com vistas ao cumprimento das disposições da LAI, essa atuação não deve alcançar as eventuais disputas pontuais acerca de demandas formuladas junto aos jurisdicionados por particulares, como é o caso dos presentes autos, visto que a lei não conferiu tal atribuição ao TCU.
No caso em tela, constata-se que os órgãos do MJSP e a CGU apresentaram justificativas para o não fornecimento de parte da documentação, além de o MJSP ter indicado meios para que o interessado a busque junto à Imprensa Nacional e ao Arquivo Nacional.
Assim, não vislumbro indícios de irregularidades que ensejem a formulação de recomendações àquele órgão.
	Em face do exposto, voto pela adoção da minuta de acórdão que submeto a este Plenário. 
TCU, Sala das Sessões, em 2 de junho de 2021.
JORGE OLIVEIRA 
Relator